臺灣高等法院刑事判決　　　　　　　 100年度上易字第1825號
上　訴　人
即　被　告　林育誠
上列上訴人因毒品危害防制條例案件，不服臺灣桃園地方法院10
0年度審易緝字第36號，中華民國100年6月10日第一審判決（起
訴案號：臺灣桃園地方法院檢察署98年度毒偵字第669號），提
起上訴，本院判決如下：
    主  文
上訴駁回。
    事  實
一、按刑事訴訟法第350條、第361條、第362條、第367條規定，
    不服地方法院之第一審判決而上訴者，須提出上訴書狀，並
    應敘述具體理由，為上訴必備之程式；其所提出之書狀未敘
    述上訴理由，或僅曾以言詞陳述上訴理由者，均應於上訴期
    間屆滿後20日內補提理由書於第一審法院。第一審法院經形
    式審查，認逾期未補提上訴理由者，應定期間先命補正；逾
    期未補正者，為上訴不合法律上之程式，應以裁定駁回。倘
    已提出上訴理由，但所提非屬具體理由者，則由第二審法院
    以上訴不合法律上之程式，判決駁回。而所謂具體理由，必
    係依據卷內既有訴訟資料或提出新事證，指摘或表明第一審
    判決有何採證認事、用法或量刑等足以影響判決本旨之不當
    或違法，而構成應予撤銷之具體事由，始克當之（例如：依
    憑證據法則具體指出所採證據何以不具證據能力，或依憑卷
    證資料，明確指出所為證據證明力之判斷如何違背經驗、論
    理法則）；倘僅泛言原判決認定事實錯誤、違背法令、量刑
    失之過重或輕縱，而未依上揭意旨指出具體事由，或形式上
    雖已指出具體事由，然該事由縱使屬實，亦不足以認為原判
    決有何不當或違法者（例如：對不具有調查必要性之證據，
    法院未依聲請調查亦未說明理由，或援用證據不當，但除去
    該證據仍應為同一事實之認定），皆難謂係具體理由，俾與
    第二審上訴制度旨在請求第二審法院撤銷、變更第一審不當
    或違法之判決，以實現個案救濟之立法目的相契合，並節制
    濫行上訴（參照最高法院97年度台上字第892號判決意旨）
    。
二、經查：本件原判決適用簡式審判程序，依上訴人即被告林育
    誠於警詢、檢察官訊問、原審中之自白、桃園縣政府警察局
    大園分局被採尿人姓名編號對照表、台灣檢驗科技股份有限
    公司濫用藥物檢驗報告（尿液部分）、搜索扣押筆錄、桃園
    縣政府警察局大園分局扣押物品目錄表、行政院衛生署管制
    藥品管理局鑑定書，以及扣案之第二級毒品甲基安非他命1
    包（驗前毛重2.158公克，因鑑驗使用費失0.001公克，驗餘
    毛重2.157公克，含與毒品無法析離之包裝袋1個）、電子磅
    秤1臺等為據，認定被告確有施用第二級毒品之犯行，係犯
    毒品危害防制條例第10條第2項之施用第二級毒品罪。且查
    被告前於民國86年間因施用毒品案件，經原審法院裁定送觀
    察、勒戒後，因認無繼續施用毒品之傾向，於87年10月23日
    執行完畢釋放出所，並經本院以87年度上易字第4892號判決
    免刑確定；復於90年間因施用毒品案件，經原審法院以90
    年度毒聲字第1757號裁定送觀察、勒戒後，因認無繼續施用
    毒品之傾向，於90年11月22日執行完畢釋放出所，並經臺灣
    桃園地方法院檢察署檢察官以90年度毒偵緝字第551號、90
    年度毒偵字第4234號為不起訴處分確定。又於91年間因(一)施
    用毒品案件，經原審法院以91年度毒聲字第2997號裁定令入
    戒治處所施以強制戒治，嗣經原審法院以92年度毒聲字第23
    21號裁定停止戒治，再經原審法院以93年度毒聲字第12號裁
    定撤銷停止戒治，於93年3月5日戒治期滿，該次施用毒品案
    件並經原審法院以93年度易緝字第107號判決判處有期徒刑5
    月確定；繼於同年間因(二)持有毒品案件，經本院以94年度上
    訴字第370號判決判處有期徒刑6月確定；同年間再因(三)持有
    毒品案件，經原審法院以93年度桃簡字第227號判決判處有
    期徒刑4月確定；同年間復因(四)贓物、(五)偽造文書等案件，
    經原審法院以92年度易字第594號判決分別判處有期徒刑3月
    、3月，應執行有期徒刑4月確定；上開(一)至(五)5罪刑嗣經本
    院以95年度聲字第379號裁定合併應執行有期徒刑1年6月確
    定；又於93年間因(六)連續施用第一級毒品、(七)第二級毒品案
    件，經原審法院以94年度訴字第392號判決分別判處有期徒
    刑8月、6月，應執行有期徒刑1年確定，再與上開應執行有
    期徒刑1年6月入監接續執行後，甫於96年1月6日縮刑期滿執
    畢，被告於有期徒刑執行完畢後，5年內故意再犯有期徒刑
    以上之本罪，原判決依刑法第47條第1項之規定論以累犯，
    並加重其刑，就施用第二級毒品量處有期徒刑7月，並諭知
    扣案之第二級毒品甲基安非他命1包含袋（驗餘毛重2.157公
    克）沒收銷燬之，電子磅秤1臺沒收。均已詳敘其所憑證據
    、認定理由。從形式上觀察，原判決已敘明審酌刑法第57條
    所列事項之理由，並無認定事實錯誤、量刑瑕疵或違背法令
    之情形。
三、被告上訴意旨略以：本件起訴書僅記載其於98年2月5日在住
    處內施用第二級毒品，然其基於同一施用第二級毒品之意念
    ，於相同地點、時間接近之同年月23日上午10時許，接續實
    施侵害同一法益之施用第二級毒品行為，此2行為應屬接續
    行為，而為本件判決所包括，原判決未論及於此，有已受請
    求之事項未予判決之違法；又原判決就施用毒品前之持有毒
    品行為，且應為施用之高度行為所吸收，而不另論罪等均未
    論述，有理由不備之判決違法；本件員警扣得之第一級毒品
    ，雖非其所有，縱與本案並無關係，依法亦應宣告沒收銷燬
    之，原判決未為此，有適用法規不當之違法，請撤銷原判決
    ，另為對於被告自始坦承犯行減輕刑責之判決等語。惟查被
    告本案施用第二級毒品之時間98年2月5日，與其所稱於相同
    地點、同年月23日間，已相距二週餘，尚難認具時、空之密
    接性，與接續犯之要件不符，自不能論以「包括一罪」，上
    訴意旨認上開二行為屬接續行為，並非可採。次按簡式審判
    程序之有罪判決書，應記載下列事項：一、第51條第1項之
    記載；二、犯罪事實及證據名稱；三、應適用之法條；四、
    第309條各款所列事項；五、自簡易判決送達之日起10日內
    ，得提起上訴之曉示；但不得上訴者，不在此限，刑事訴訟
    法第310條之2、第454條第1項定有明文，原判決就上開判決
    書應記載事項均於主文與事實及理由欄詳予論述，於法並無
    不合，亦無理由不備之情形，上訴意旨指摘於此，亦無可採
    。再者，就未宣告沒收銷燬本案扣得之第一級毒品之理由，
    原判決亦已論述甚詳，於法並無違誤。從而，觀諸被告之上
    訴理由，並未依據卷內既有訴訟資料或提出新事實、新證據
    ，指摘或表明原審判決有何採證認事、用法或量刑等足以影
    響判決本旨之不當或違法，而構成應予撤銷之具體事由。是
    揆諸前揭規定暨說明，被告上訴未以書狀敘述具體理由，應
    認不合法律上之程式，爰不經言詞辯論，逕予駁回。
據上論斷，應依刑事訴訟法第367條前段、第372條，判決如主文
。
中    華    民    國   100    年    8     月    29    日
                  刑事第五庭  審判長法  官  崔玲琦
                                    法  官  白光華
                                    法  官  劉秉鑫
以上正本證明與原本無異。
不得上訴。
                                    書記官  蔡宜蓁
中    華    民    國    10    年    8     月    29    日